【裁判字號】    98,台抗,77
【裁判日期】    980206
【裁判案由】    違反毒品危害防制條例延長羈押
【裁判全文】
最高法院刑事裁定                九十八年度台抗字第七七號
抗  告  人  甲○○
上列抗告人因違反毒品危害防制條例案件，不服台灣高等法院中
華民國九十八年一月六日延長羈押裁定（九十七年度上訴字第五
０七０號），提起抗告，本院裁定如下：
    主  文
抗告駁回。
    理  由
本件原裁定以抗告人甲○○前經原審法院法官訊問後，認為犯毒
品危害防制條例第四條第三項之運輸第三級毒品罪，犯罪嫌疑重
大，有刑事訴訟法第一百零一條第一項第三款情形，並有羈押之
必要，於民國九十七年十一月三日執行羈押，至九十八年二月二
日，三個月羈押期限即將屆滿。原審於九十八年一月六日訊問抗
告人後，認為抗告人之羈押原因依然存在，並有繼續羈押之必要
，爰依刑事訴訟法第一百零八條第一項、第五項規定，裁定自九
十八年二月三日起，延長羈押二月。抗告意旨略以：抗告人違反
毒品危害防制條例案件，原審業已宣判，抗告人並無逃亡、湮滅
證據或勾串共犯、證人之虞，實無非予羈押，顯難進行審判或執
行之羈押必要性。原裁定僅以抗告人所犯係最輕本刑為五年以上
有期徒刑之罪為由，並未敘明憑何理由認定抗告人有羈押之必要
，即逕予延長羈押，有裁定理由不備之違誤。又原審係判處抗告
人有期徒刑二年，而抗告人羈押已逾八個月，幾達刑期之半，倘
繼續予以羈押，顯然過度侵害抗告人之人身自由，有違衡平原則
、比例原則及憲法保障人身自由之本旨云云。惟查，所謂羈押之
必要性，係由法院就具體個案，依職權衡酌是否有非予羈押，顯
難保全證據或難以遂行訴訟程序者為準據。故有無羈押之必要性
，得否具保、責付、限制住居而停止羈押，均屬事實審法院得自
由裁量、判斷之職權，苟其此項裁量、判斷，並不悖乎經驗法則
或論理法則，又於裁定書內論敘其何以作此判斷之依據及理由，
即不得任意指摘為違法。本件抗告人涉犯毒品危害防制條例第四
條第三項之運輸第三級毒品罪，業經第一審判處有期徒刑三年六
月，抗告人不服提起上訴，復經原審撤銷第一審判決，改判有期
徒刑二年在案。原審於羈押期間未滿前，經訊問抗告人後，認為
抗告人之羈押原因依然存在，並有繼續羈押之必要，裁定延長羈
押二月。原裁定理由已敘明抗告人所犯毒品危害防制條例第四條
第三項之運輸第三級毒品罪，係最輕本刑為五年以上有期徒刑之
罪，合於刑事訴訟法第一百零一條第一項第三款之規定，且其羈
押原因，依然存在，並有繼續羈押之必要。原裁定理由雖嫌簡略
，仍難認有抗告意旨所指裁定理由不備之情形。又抗告人涉犯運
輸第三級毒品罪，雖經原審判處有期徒刑二年，然尚未確定；縱
使確定，抗告人仍應入監執行有期徒刑逾一年，原審認為非予羈
押，顯難進行審判或執行，因而裁定抗告人延長羈押，自屬有據
，於法尚無不合。抗告意旨仍執前詞，對原審依職權審酌抗告人
仍有羈押之必要，徒憑己見，任意指摘原裁定不當，為無理由，
應予駁回。
據上論結，應依刑事訴訟法第四百十二條，裁定如主文。
中    華    民    國  九十八  年    二    月    六    日
                      最高法院刑事第六庭
                          審判長法官  洪  清  江
                                法官  韓  金  秀
                                法官  林  勤  純
                                法官  李  錦  樑
                                法官  陳  國  文
      本件正本證明與原本無異
                                      書  記  官
中    華    民    國  九十八  年    二    月   十二   日
                                                      Ｑ


司法院資訊處製作；財團法人民間司法改革基金會備份。
